# 附投资者回售选择权的应付债券利息调整摊销期限如何确定？

提问人：308407037 时间：2016-01-06 15:43:46
某公司 2014 年 11 月在全国银行间债券市场发行 12 亿人民币的中期票据，共支付承销费等相关费用 3000 万元，票据期限为3+2年，附第 3 年末发行人上调票面利率选择权和投资者回售选择权，即发行人有权决定在本期中期票据存续期的第 3 年末上调本期中期票据后 2年的票面利率，上调幅度为 0 至 100 个基点，投资者有权选择在投资者回售登记期内进行登记，将持有的本期中期票据按面值全部或部分回售给发行人，或选择继续持有该中期票据。请问发行该债券相关的费用按哪个期限摊销？ 3 年还是 5 年？

回答人：chenyiwei
一般理解可按初始期限（ 3 年）内按实际利率法摊销，因为要求赎回的主动权在投资者，企业（发行人）无法控制，因此应基于较短期限摊销。

提问人：308407037 时间：2017-02-26 14:28:18
继续请教陈版：该中期票据将于 2017 年 11 月发行满 3 年，即投资者可能会将该票据回售给发行人，也可能继续持有该票据。从 2016年报审计的角度，是否需要将该票据重分类至“一年内到期的非流动负债”进行披露？ 谢谢陈总指点。

回答人：chenyiwei
需要进行重分类。